---
title: Trazados Básicos
description: >-
  Participaremos en lo básico de hacer trazados en R con gráficos de dispersión, histogramas y
  diagramas de caja.
---

## Gráficos de dispersión

```yaml
type: NormalExercise
key: c535f6f10b
lang: r
xp: 100
skills:
  - 1
```

Hicimos un trazado de homicidios totales contra población y notamos una relación fuerte: no es sorprendente que los estados con mayor población tengan más homicidios. Puede ejecutar el código en la consola para obtener el trazado.

```{r}
library(dslabs)
data(murders)

population_in_millions <- murders$population/10^6
total_gun_murders <- murders$total

plot(population_in_millions, total_gun_murders)
```

Observe que muchos estados tienen poblaciones por debajo de los 5 millones de habitantes y están agrupados en el trazado. Podemos obtener más información al construir este trazado en la escala logarítmica.

`@instructions`
- Transforme las variables usando la transformación logarítmica en base 10
- Traze el número de homicidios transformados logarítmicamente contra la población.

`@hint`
Una vez que defina los objetos `log10_population` y `log10_total_gun_murders` trazas uno contra el otro usando
`plot(log10_population, log10_total_gun_murders)`

```

`@pre_exercise_code`
```{r}
library(dslabs)
data(murders)
```

`@sample_code`
```{r}
# Defina algunas variables (lleve en cuenta que el conjunto de datos ha sido cargado para usted)
population_in_millions <- murders$population/10^6
total_gun_murders <- murders$total
plot(population_in_millions, total_gun_murders)

# Transforme la población (la población original, sin ajustar, no la población en millones) usando la transformación logarítmica en base 10 y guardela en el objeto log10_population

# Transforme el total de homicidios con arma usando la transformación logarítmica en base 10 y guardela en el objeto log10_total_gun_murders

# Cree un gráfico de dispersión con la población transformada logarítmicamente y los homicidios

```

`@solution`
```{r}
# Defina algunas variables (lleve en cuenta que el conjunto de datos ha sido cargado para usted)
population_in_millions <- murders$population/10^6
total_gun_murders <- murders$total
plot(population_in_millions, total_gun_murders)

# Transforme la población (la población original, sin ajustar, no la población en millones) usando la transformación logarítmica en base 10 y guardela en el objeto log10_population
log10_population<- log10(murders$population)

# Transforme el total de homicidios con arma usando la transformación logarítmica en base 10 y guardela en el objeto log10_total_gun_murders
log10_total_gun_murders <- log10(murders$total)

# Cree un gráfico de dispersión con la población transformada logarítmicamente y los homicidios 
plot(log10_population, log10_total_gun_murders)
```

`@sct`
```{r}
test_error()
test_object("log10_population", undefined_msg = "Defina log10_population primero.", incorrect_msg = "Está aplicando la transformación logarítmica en base 10 a la variable correcta?")
test_object("log10_total_gun_murders", undefined_msg = "Defina log10_total_gun_murders primero.", incorrect_msg = "Transforme la variable usando logaritmo en base 10.")
test_function("plot",args=c("x","y"), incorrect_msg = "Disperse la población contra los homicidios.")
success_msg("Ese trazado luce mejor!")
```

---

## Histogramas

```yaml
type: NormalExercise
key: 6d782c33a3
lang: r
xp: 100
skills:
  - 1
```

Ahora vamos a crear un histograma.

`@instructions`
- Calcule la población en millones y guardela en el objeto `population_in_millions`
- Cree un histograma de las poblaciones estatales usando la función `hist`

`@hint`


`@pre_exercise_code`
```{r}
library(dslabs)
data(murders)
```

`@sample_code`
```{r}
# Almacene la población en millones y guardela en population_in_millions 
population_in_millions <- murders$population/10^6


# Cree un histograma de esta variable

```

`@solution`
```{r}
# Almacene la población en millones (igual que en la pregunta anterior)
population_in_millions <- murders$population/10^6

# Cree un histograma de esta variable
hist(population_in_millions)

```

`@sct`
```{r}
test_error()
test_object("population_in_millions", undefined_msg = "Primero defina la población.", incorrect_msg = "Revise su código!")
test_function("hist",args=c("x"), incorrect_msg = "Vuelva a revisar el código.")
success_msg("Obtuvimos un histograma! Genial!")
```

---

## Diagramas de caja

```yaml
type: NormalExercise
key: 41b5550054
lang: r
xp: 100
skills:
  - 1
```

Ahora vamos a crear diagramas de caja. Los diagramas de caja son útiles para cuando queremos un resumen de varias variables o de varios estratos de la misma variable. Crear demasiados diagramas de caja se puede volver demasiado incómodo.

`@instructions`
En una sola línea de código:

- Estratifique las poblaciones estatales por región.
- Genere diagramas de caja para los estratos.

Tenga en cuenta que puede lograr esto usando `population~region` dentro de `boxplot` para generar los estratos y especificar el conjunto de datos con el argumento `data` .

`@hint`
Asegurese de especificar el conjunto de datos. En la función `boxplot` especifique el argumento `data = murders`.

`@pre_exercise_code`
```{r}
library(dslabs)
```

`@sample_code`
```{r}
# Cree un diagrama de caja de las poblaciones estatales por región para el conjunto de datos murders

```

`@solution`
```{r}
# Cree un diagrama de caja de las poblaciones estatales por región y especifique el conjunto de datos 
boxplot(population~region, data = murders)

```

`@sct`
```{r}
test_error()
test_function("boxplot",args=c("formula","data"), incorrect_msg = "Revise el código. use ~ sign e incluya el conjunto de datos")
success_msg("Buen trabajo! Ahora conoce los tres tipos de trazados básicos en R!")
```

---

## Fin de la evaluación 8

```yaml
type: PureMultipleChoiceExercise
key: bd1aeba6dc
lang: r
xp: 50
skills:
  - 1
```

Este es el fin del trabajo asignado de programación de esta sección. Por favor NO avanze a evaluaciones adicionales desde esta página. Por favor SÍ conteste la pregunta en esta página. Si avanza a otra página sin contestar la pregunta, puede que sus resultados NO sean grabados.

Seleccione "Fantastico" para obtener los "puntos" por la pregunta y entonces devuélvase al curso en edX.

Ya puede cerrar esta ventana para volver a <a href='https://www.edx.org/course/data-science-r-basics-2'>course</a>.

`@hint`
- No hint necessary!

`@possible_answers`
- [Fantastico]
- Nope

`@feedback`
- Fabuloso! Ahora regrese al curso en edX!
- Ahora regrese al curso en edX!
